# 预付土地租金是否作为经营活动？

提问人：banqi 时间：2010-10-24 01:20:14
请问：一家公司预付了 10 年的土地租金，这笔支出到底是投资活动还是经营活动呢？ 谢谢！

回答人：chenyiwei
应作为投资活动处理。属于购建固定资产、无形资产和其他长期资产所支付的现金。 从现金流量表准则对“投资活动”的定义看，“投资活动，是指企业长期资产的购建和不包括在现金等价物范围的投资及其处置活动”。由于该事项形成长期待摊费用，因此作为投资活动较为妥当。 从另一角度理解，这与支付土地出让金或者土地转让金而获取一定年限的土地使用权，在经济实质上没有本质区别。